【裁判字號】    90,毒抗,113
【裁判日期】    900430
【裁判案由】    撤銷停止戒治
【裁判全文】
臺灣高等法院高雄分院刑事裁定                      九十年度毒抗字第一一三號
    抗  告  人
    即受處分人  甲○○
右列抗告人因違反毒品危害防治條例案件，不服臺灣高雄地方法院中華民國九十年二
月十三日裁定（九十年度毒聲字第九二二號），提起抗告，本院裁定如左：
    主  文
抗告駁回。
    理  由
一、按停止強制戒治期間，應付保護管束，而違反保護管束應遵守事項情節重大者，
    得由檢察官聲請法院裁定撤銷停止戒治，毒品危害防制條例第二十二條第二項定
    有明文。又毒品危害防制條例施行細則第十六條規定：「本條例第二十條第四項
    、第二十二條第二項所稱違反保護管束應遵守事項情節重大，應斟酌下列情形認
    定之：三、違反保安處分執行法第七十四條之二或少年及兒童管訓事件執行辦法
    第九條第一項之規定，情節重大者。四、違反本條例（毒品危害防制條例）第二
    十五條之規定，經通知無正當理由不到場或到場而拒絕尿液之採驗達三次以上者
    。」；而保安處分執行法第七十四條之二第四款明文規定：非經執行保護管束者
    許可，不得離開受保護管束地，離開十日以上時，應經檢察官核准。
二、抗告意旨略以：抗告人保護管束期間，第一次於八十九年十二月初理應前往觀護
    人處報到，因當日確實工作忙碌，才於八十九年十二月五日到案，九十年二月十
    二日抗告人因生病身體不適，未能遵期到場接受驗尿，抗告人請求同年二月十四
    日遭觀護人拒絕，而被聲請撤銷停止戒治，令抗告人入戒治處所施以強制戒治，
    然聲請人確實已戒除惡習，爰請求撤銷原裁定，更為有利之裁定云云。
三、經查：被告甲○○於八十九年十一月六日停止戒治出所（台灣屏東戒治所），並
    於八十九年十二月五日到台灣高雄地方法院檢察署報到，該日向觀護人報到時，
    經當場諭知應於八十九年十二月十九日下午三時向觀護人報到接受採尿，有被告
    簽名及捺指印之報告表可稽，被告於八十九年十二月十九日未報到接受尿液採驗
    ，違反保護管束期間應遵守事項經告誡一次；後於八十九年十二月二十九日向觀
    護人報到時，經當場諭知應於九十年一月二日下午三時向觀護人報到接受採尿，
    被告未遵期報到接受採尿，再為告誡一次；後以書面通知被告應於九十年一月九
    日下午三時報到接受尿液採驗，惟該通知送達被告時係九十年一月十五日，有送
    達證書附卷可稽，既未經合法送達前開執行保護管束通知函，則被告雖未遵期（
    九十年一月九日）前往報到，亦難認有違反保護管束應遵守事項，嗣又以書面通
    知被告於一月十六日到署採尿，被告於一月十八日始前往報到，有臺灣高雄地方
    法院檢察署受保護管束人採尿約談報告表在卷可參，雖被告未遵期報到，然相隔
    僅二天，且觀護人既已對被告採尿送驗，是尚難認此次被告有違反保護管束之情
    事，後觀護人再以書面通知被告於九十年一月三十日下午三時報到採尿，被告未
    遵期報到，又為告誡一次，至此被告經合法通知無正當理由三次不到場，已合於
    毒品危害防制條例施行細則第十六條第四款之規定。被告違反保護管束應遵守事
    項情節重大，因認檢察官之聲請為正當，而依毒品危害防制條例第二十二條第二
    項裁定撤銷受處分人之停止戒治，令入戒治處所施以強制戒治。經核並無不合。
    抗告人前開所辯，與八十九年十二月十九日、九十年一月二日、一月三十日未前
    往驗尿事實無關，所辯要無可採。其抗告為無理由，應予駁回。
四、據上論斷，應依刑事訴訟法第四百十二條裁定如主文。
中      華      民      國    九十    年      四      月     三 十      日
                              臺灣高等法院高雄分院刑事第八庭
                                  審判長法官  郭雅美
                                        法官  洪兆隆
                                        法官  莊飛宗
右正本證明與原本無異。
不得再抗告。
                                      書記官  張宗芳
中    華    民    國      九十      年       五       月      二        日
                                                                        Ｆ


司法院資訊處製作；財團法人民間司法改革基金會備份。
